臺灣高等法院交通事件裁定　　　　　　　94年度交抗字第80號
抗　告　人
即受處分人　甲○○
上列抗告人因違反道路交通管理處罰條例案件，不服臺灣宜蘭地
方法院中華民國93年12月31日，93年度交聲字第144號裁定（原
處分案號：宜監字第裁43-Q00000000號），提起抗告，本院裁定
如下：
    主  文
抗告駁回。
    理  由
一、按汽車駕駛人，行經有燈光號誌管制之交岔路口闖紅燈者，
    處新臺幣（下同）1800元以上5400元以下罰鍰，道路交通管
    理處罰條例第53條定有明文，且汽車駕駛人駕駛汽車違反道
    路交通管理處罰條例第53條規定者，除應依該條所規定之罰
    鍰處罰外，並予記違規點數3點，同條例第63條第1項第3款
    亦有規定。
二、查原處分機關交通部公路總局台北區監理所宜蘭監理站93年
    9月23日宜監字第裁43-Q00000000號違反交通管理事件裁決
    書以抗告人即受處分人甲○○於民國39年8月2日上午10時34
    分許，駕駛車號AC—9815號自用小客車，行經宜蘭縣頭城鎮
    ○○路與三和路口設有紅綠燈號誌管制之交岔路口，明知其
    行進方向之燈光號誌係禁止通行之紅燈號誌，竟闖紅燈往前
    行駛，為宜蘭縣警察局礁溪分局警備隊執勤員警劉鎮豪攔停
    ，以受處分人有違反道路交通管理處罰條例第53條規定之行
    為掣單舉發。嗣受處分人於舉發通知單上所載應到案日期前
    向原處分機關提出申訴，經原處分機關函請原舉發單位調查
    結果，仍認受處分人有上開闖紅燈之違規行為，原處分機關
    乃依道路交通管理處罰條例第53條及第63條第1項第3款及違
    反道路交通管理事件統一裁罰標準表之規定裁處罰鍰新臺幣
    2700元並記違規點數3點。受處分人不服聲明異議，經原審
    以異議無理由，裁定駁回。
三、受處分人抗告意旨略以：抗告人絕無闖紅燈，且不服員警說
    明要提出相片給抗告人為證，但至今未有任何實證，原裁定
    實有違誤之處云云。
四、經查：本件受處分人於93年8月2日10時34分駕駛車號AC-981
    5號自用小客車，在宜蘭縣頭城鎮○○路○段與三和路口，於
    該路口號誌為紅燈停等於路口南端，在該號誌（紅燈）尚未
    轉換綠燈前逕行闖越，北上直行之情，業據證人即執行勤務
    之員警劉鎮豪親眼目睹舉發，並於原審調查中到庭具結證述
    ：當天我們兩人巡邏，跟在異議人後面，在青雲路與三和路
    口時，他們本來停在我們巡邏車前面，該路口是多時向號誌
    ，異議人是在青雲路上，我們的行向是紅燈，異議人把車開
    過去，已經危害到其他車子的安全，我們有開警示燈跟在異
    議人後面，請他靠右停止等語明確（見原審卷第16頁），復
    有舉發違反道路交通管理事件通知單在卷可證（見原審卷第
    6 頁）。證人劉鎮豪係為執勤警員依法執行職務舉發違規之
    事實，並於原審具結以言詞供述本件訴訟上之待證事實（即
    受處分人有上開違規事實），其與受處分人毫無怨懟，自無
    自陷於偽證罪之追訴而構詞誣賴受處分人之理，是抗告人闖
    紅燈之情，事證明確，抗告人仍執前詞，否認上開違規事實
    ，並不足採。
五、原審認原處分機關據以援引上開規定，裁處受處分人罰鍰新
    台幣2700元並記違規點數3點，並無不當，而駁回受處分人
    異議之聲明，經核並無不合，本件抗告為無理由，應予駁回
    。
據上論結，應依道路交通案件處理辦法第26條，刑事訴訟法第41
2條，裁定如主文。
中　　華　　民　　國　　94　　年　　1 　　月　　31　　日
                              臺灣高等法院刑事第13庭
                                  審判長法  官  劉景星
                                        法  官  陳博志
                                        法  官  李春地
以上正本證明與原本無異。
不得再抗告。
                                        書記官  柳秋月
中 　華　　民　　國　　94　　年　 　2  　月     3     日
